臺灣臺東地方法院刑事裁定
111年度聲字第47號
聲明異議人  
即 受刑 人  王力緯


上列聲明異議人即受刑人因違反毒品危害防制條例案件，對於臺
灣臺東地方檢察署檢察官執行之指揮（111年執更字第23號），
聲明異議，本院裁定如下：
    主  文
聲明異議駁回。
    理  由
一、聲明異議意旨略以：聲明異議人即受刑人王力緯前因於假釋
    期間更犯幫助詐欺取財罪，經法院科處罪刑確定，乃復經法
    務部於111年1月6日，以法矯字第11001103260號函撤銷假釋
    ，並由臺灣臺東地方檢察署檢察官據以核發111年執更字第2
    3號執行指揮書，指揮其應於111年2月23日入監執行；惟查
    聲明異議人係因違反毒品危害防制條例案件經科處罪刑而入
    監服刑、假釋，依該判決理由可知其犯行犯罪所得甚微、危
    害社會程度非鉅，且該犯行與前述幫助詐欺取財犯行無關連
    、時隔亦遠，加以聲明異議人於假釋期間未再接觸毒品，甚
    於復歸社會後已有正當工作，倘逕撤銷假釋執行殘刑，將對
    聲明異議人生活、家人及權益等生有重大影響，顯然偏離假
    釋制度係為協助受刑人早日復歸社會之目的，是法務部撤銷
    假釋之決定難認適法，而聲明異議人業按監獄行刑法規定提
    起復審，則臺灣臺東地方檢察署檢察官未待該復審結果，亦
    未就其情狀個案為審酌，即逕依法務部前開撤銷假釋函文核
    發執行指揮書，同難認適法，爰依刑事訴訟法第484條、第4
    86條規定，提起本件聲明異議等語。
二、按受刑人或其法定代理人或配偶以檢察官執行之指揮為不當
    者，得向諭知該裁判之法院聲明異議，刑事訴訟法第484條
    定有明文；而其所謂指揮執行為不當，係指就刑之執行或其
    方法違背法令，或雖非違法而因處置失當，致受刑人蒙受重
    大不利益者而言；又受假釋人之假釋處分經撤銷，檢察官倘
    係依據法律規定，指揮執行殘餘刑期，即無執行之指揮違法
    或其執行方法不當之可言，至於撤銷假釋之處分有無違法或
    不當之情事，於監獄行刑法修正施行後，應循行政爭訟途徑
    以資救濟，尚無對之聲明異議之餘地（最高法院110年度台
    抗字第441號、110年度台抗字第1320號刑事裁定理由參照）
    。
三、本院茲判斷如下：
（一）查聲明異議人前因違反毒品危害防制條例案件案件，先經
      本院以102年度訴字第67號判決處有期徒刑2年6月、3年6
      月、2年6月、2年6月、2年6月、2年9月，應執行有期徒刑
      5年8月，復迭經臺灣高等法院花蓮分院103年度上訴字第 
      73號、最高法院以104年度台上字第605號均判決上訴駁回
      而確定，於108年4月18日縮短刑期假釋出監並付保護管束
      （下稱本案假釋）；及其嗣因：1、於假釋期間再犯幫助
      詐欺取財罪，經臺灣桃園地方法院先後以109年度壢簡字
      第2248號、110年度壢簡字第380號判決處有期徒刑4月、3
      月確定；2、未依規定至臺灣桃園地方檢察署報告、接受
      尿液採驗等情，乃經法務部以111年1月6日法矯字第11001
      103260號函撤銷本案假釋，再由臺灣臺東地方檢察署檢察
      官以111年執更字第23號執行命令，指揮執行殘餘刑期有
      期徒刑1年9月又16日（下稱本案指揮執行）等節，有臺灣
      高等法院被告前案紀錄表、法務部矯正署東成技能訓練所
      111年1月11日東訓所輔字第11113000150號函、法務部111
      年1月6日法矯字第11001103260號函、法務部矯正署東成
      技能訓練所報請撤銷假釋報告表、法務部○○○○○○○○○○○受
      刑人身分簿、臺灣臺東地方法院檢察署檢察官執行指揮書
      （甲）、法務部○○○○○○○○○○○受刑人縮短刑期總表、最高
      法院刑事判決（104年度台上字第 605號）、臺灣高等法
      院花蓮分院刑事判決（103年度上訴字第73號）、臺灣臺
      東地方法院刑事判決（102年度訴字第67號）各1份在卷可
      考，是此等部分之事實，首堪認定。　　　　
（二）次查聲明異議人前開聲明異議意旨，雖載明係對本案指揮
      執行有所爭執；然本院核其理由實質上仍係在對法務部撤
      銷本案假釋之處分表示不服，並未就本案指揮執行何以違
      法或其執行方法係屬不當另為具體指摘，且揆諸監獄行刑
      法第121條第2項規定：「前項復審無停止執行之效力。」
      ，亦可知聲明異議人因認本案假釋之撤銷係屬不當而向法
      務部所提起之復審，並無停止執行之效力，則臺灣臺東地
      方檢察署檢察官於法務部撤銷本案假釋後、該撤銷處分未
      經終局撤銷前，依法為本案指揮執行，揆諸前開說明，自
      無違法或執行方法不當可言。
（三）從而，聲明異議人本件聲明異議為無理由，應予駁回。
四、依刑事訴訟法第486條，裁定如主文。
中　　華　　民　　國　　111 　年　　3 　　月　　18　　日
                  刑事第一庭  法　官  陳偉達
以上正本證明與原本無異。
如不服本裁定，應於裁定送達後5日內向本院提出抗告狀（須附
繕本）。「切勿逕送上級法院」
                              書記官  楊茗瑋
中　　華　　民　　國　　111 　年　　3 　　月　　21　　日